【裁判字號】    90,易,687
【裁判日期】    900712
【裁判案由】    竊盜
【裁判全文】
臺灣彰化地方法院刑事判決                            九十年度易字第六八七號
    公  訴  人  臺灣彰化地方法院檢察署檢察官
    被      告  甲○○
右列被告因竊盜案件，經檢察官提起公訴（九十年度偵字第一○二四號），本院判決
如左：
    主  文
甲○○毀越安全設備竊盜，處有期徒刑捌月，緩刑參年。
    事  實
一、甲○○意圖為自己不法之所有，於民國（下同）九十年二月二日十四時許，至彰
    化縣芳苑鄉○○村○○路七二○巷十四弄五九號乙○○住處，以徒手拉扯拆卸之
    方式，毀壞住宅一樓後面作為安全設備之鋁製窗戶，再踰越窗戶無故侵入該住宅
    （無故侵入住宅部分未據告訴），入內後旋往二樓臥室翻找財物，竊取乙○○所
    有金戒指二只，得手後，因乙○○返回住處，而報警當場查獲。
二、案經彰化縣警察局二林分局報告臺灣彰化地方法院檢察署檢察官偵查起訴。
    理  由
一、訊據被告甲○○對於右揭毀壞鋁窗，踰越窗戶進入屋內行竊之事實，迭於警訊及
    偵審中坦承不諱，惟矢否認竊得金戒指二只，辯稱：一進入屋內即被屋主發現，
    沒有時間竊得物品云云。經查，就卷附現場照片觀之（見偵查卷第三二頁），屋
    後一樓鋁製窗戶確遭拉扯拆卸而有破洞，足供人由此踰越進入，並經被害人乙○
    ○就失竊情節指述甚詳，足認被告自白毀壞鋁窗，踰越窗戶進入屋內行竊等情，
    與事實相符，堪以採信。次查，被告於案發當日十四時許進入屋內行竊，且在二
    樓臥房翻箱倒櫃尋找財物等情，此為被告所坦認（見偵查卷第四頁背面、第十五
    頁背面，本院九十年六月七日訊問筆錄第三頁、第四頁），並有衣櫃遭開啟、衣
    物凌亂置於地上之現場照片可證（見偵查卷第三二頁背面），而被害人乙○○係
    於案發當日十四時三十分許發現被告，業據其於警訊中陳述明確（見警卷第六頁
    ），則被告進入被害人臥房內翻箱倒櫃尋找財物，歷經半小時後始遭被害人發覺
    而逃逸，堪信被告有相當時間尋覓並竊得財物，況被告經被害人發現後，即由二
    樓窗戶躍出至一樓屋後草地，亦為被告所坦認（見偵查卷第二三頁背面、第三○
    頁，本院同前筆錄第四頁），而在被告逃逸路線之草地中發現被害人之金戒指二
    只，該等物品在案發之前仍然妥善存放在屋內，業據被害人於警、偵訊中指述甚
    詳（見偵查卷第六頁背面、第二四頁），參以置放戒指之盒子遭人翻出置於被害
    人臥房地上，有現場照片足參（見偵查卷第三二頁背面），足認被告拿取戒指後
    ，攜之逃出屋外，而遺落在逃逸路線之草地上，被告所辯未竊得任何財物云云，
    顯係事後卸責之詞，委不足採，此外，復有被害人乙○○具領之贓物認領保管單
    一紙在卷足憑，事證明確，被告犯行，洵堪認定。
二、被告毀越窗戶竊盜，使他人窗戶之安全設備，失其防閑之效用，核被告所為，係
    犯刑法第三百二十一條第一項第二款之毀越安全設備竊盜罪。被告既已拿取金戒
    指二只，並攜之逃出屋外，該等財物已在其實力支配中，其竊盜行為自屬既遂。
    爰審酌被告犯罪之動機、目的、手段、犯罪所生之損害、竊取之財物價值及其犯
    罪後之態度等一切情狀，量處如主文所示之刑，以示懲敬。又被告前未曾受有期
    徒刑以上刑之宣告，有臺灣高等法院被告全國前案紀錄表及臺灣彰化地方法院檢
    察署刑案資料查註紀錄表在卷可稽，其經此偵、審程序，當知所警惕，而無再犯
    之虞，故本院認本件所宣告之刑以暫不執行為適當，併宣告緩刑三年，以勵自新
    。
據上論斷，應依刑事訴訟法第二百九十九條第一項前段，刑法第三百二十一條第一項
第二款、第七十四條第一款，判決如主文
本案經檢察官黃淑媛到庭執行職務。
中    華    民    國      九十      年       七       月      十二      日
                            臺灣彰化地方法院刑事第三庭
                                審判長法官   鄭  永  玉
                                法      官   紀  佳  良
                                法      官   秦  慧  君
右正本證明與原本無異。
如不服本判決，應於判決送達後十日內向本院提出上訴狀( 須附繕本 )。
告訴人或被害人對於判決如有不服具備理由請求檢察官上訴者，其上訴期間之計算係
以檢察官收受判決正本之日期為準。
                                法院書記官   楊  年  雄
中    華    民    國      九十      年       七         月    十三      日
刑法第三百二十一條
犯竊盜罪而有左列情形之一者，處六月以上五年以下有期徒刑：
一、於夜間侵入住宅或有人居住之建築物、船艦或隱匿其內而犯之者。
二、毀越門扇、牆垣或其他安全設備而犯之者。
三、攜帶兇器而犯之者。
四、結夥三人以上而犯之者。
五、乘火災、水災或其他災害之際而犯之者。
六、在車站或埠頭而犯之者。
前項之未遂犯罰之。


司法院資訊處製作；財團法人民間司法改革基金會備份。
